【裁判字號】    99,易,585
【裁判日期】    990608
【裁判案由】    竊盜
【裁判全文】
臺灣臺南地方法院刑事判決               99年度易字第585號
公  訴  人  臺灣臺南地方法院檢察署檢察官
被      告  乙○○
上列被告因竊盜案件，經檢察官提起公訴（99年度偵字第5238號）
），被告於準備程序中，就被訴事實為有罪之陳述，經本院裁定
進行簡式審判程序，判決如下：
    主  文
乙○○攜帶兇器、毀越門扇竊盜，累犯，處有期徒刑柒月。
    事  實
一、乙○○有妨害兵役、搶奪、侵占、詐欺及多次竊盜等數項前
    科，素行不佳；民國97年間，復因加重竊盜案件，經本院以
    97 年度易字第684號案，判處有期徒刑8月確定，於97年7月
    31 日因縮刑期滿執行完畢，仍不知悔改。乙○○竟又基於
    意圖為自己不法所有之犯意，於99年2月28日下午18時許，
    趁丙○不在家之際，持長約10公分，金屬製、質地堅硬，足
    供兇器使用之一字型螺絲起子1支，翹壞丙○位於臺南市○
    區○○路545號住宅一樓白鐵製後門門鎖，侵入其內後再以
    上開一字型起子翹壞三樓白鐵門之門鎖並用腳踹開主臥室木
    門，破壞木門喇叭鎖，竊取丙○所有黃金金牌3面及現金新
    臺幣（下同）4萬元得手。嗣乙○○於同年3月6日晚上20 時
    55分許，前往臺南市警察局第五分局(下簡稱五分局)公園派
    出所投案。
二、案經告訴人丙○訴由臺南市警察局第五分局報請臺灣臺南地
    方法院檢察署檢察官偵查起訴。
    理  由
一、按本件被告乙○○所犯為死刑、無期徒刑、最輕本刑3年以
    上有期徒刑以外之罪，亦非屬高等法院管轄之第一審案件，
    其於本院準備程序進行中，先就被訴事實均為有罪之陳述，
    經告知簡式審判程序之旨，並聽取檢察官、被告之意見後，
    本院依刑事訴訟法第273條之1第1項裁定進行簡式審判程序
    ，是本案之證據調查，依同法第273條之2規定，不受同法第
    159條第1項、第161條之2、第161條之3、第163條之1，及第
    164條至第170條所規定證據能力認定及調查方式之限制。
二、上開犯罪事實，業據被告於警詢、本院準備程序及審理中均
    坦承不諱(見警卷第2、3、5、6頁，本院卷第27、28頁反面
    -第30頁)，核與被害人丙○於警詢中指訴之情節相符(見警
    卷第7-10頁)。次查，經警於竊案現場採獲指紋2枚，送內政
    部警政署刑事警察局比對結果，與被告柯清基左食指指紋相
    符乙節，亦有該局99年3月25日刑紋字第0990034430號鑑定
    書及相關採證資料可佐(見偵卷第30-58)。此外並有現場平
    面圖(見警卷第32頁)、現場照片48張(見警卷第33-58頁)可
    稽，堪認被告上開任意性自白，確與事實相符。綜上，本件
    事證明確，被告上開犯行洵堪認定，應予依法論科。
三、按刑法上攜帶兇器加重竊盜罪，所謂兇器，其種類並無限制
    ，凡客觀上足對人之生命、身體、安全構成威脅，具有危險
    性之兇器均屬之，且祇須行竊或行搶時攜帶此種具有危險性
    之兇器為已足，並不以攜帶之初有行兇之意圖為必要（最高
    法院29年滬上字第63號及79年臺上字第5253號判例意旨參照
    ）。查被告行竊所用之一字型起子、前端為金屬製長約5公
    分，握把處為塑膠製質地堅硬，長亦約有5公分，足以撬開
    金屬製門鎖，業據被告當庭供認在卷且有現場照片附卷可稽
    ( 見本院卷第28頁反面、29頁、偵卷第36、37、42上方、43
    上方、44頁照片)，若持以攻擊人體，自能成傷，客觀上足
    以對人之生命、身體、安全構成威脅，為具有危險性之兇器
    至明。又附於門上之掛鎖屬安全設備，惟構成門之一部分之
    鎖(如喇叭鎖)，則應屬門扇之列(參司法院64.7.15會議紀錄
    )。查：被告破壞一、三樓之白鐵門門鎖及主臥室之喇叭鎖
    ，均屬門之一部之鎖，此有現場照片(見偵卷第36、43上方
    、53頁照片)可稽，自屬門扇之列。被告持上揭一字型起子
    破壞上揭門鎖進入屋內竊盜，核其所為係犯刑法第321條第1
    項第2款、第3款之加重竊盜罪。又被告犯刑法第321條第1項
    第2款之毀越門扇竊盜罪，不另論侵入住宅罪，亦不另論毀
    損罪(參最高法院27年度上字第1887號判決)。被告有上揭事
    實欄所載之論罪科刑記錄，有臺灣高等法院被告前案紀錄表
    可稽(見本院卷第14頁反面)，其於有期徒刑執行完畢後5年
    內，故意再犯本件有期徒刑以上之罪，為累犯，應依刑法第
    47條第1項規定加重其刑。又公訴意旨雖認為被告犯罪後於
    犯罪發覺前向台南市警察局第五分局公園派出所自首而查獲
    上情，然按刑法第62條所謂自首，以犯人在其犯罪未發覺前
    ，向有偵查犯罪權限之機關或公務員自承犯罪，而受裁判為
    要件。所謂未發覺之罪，並非以有偵查犯罪權之機關或人員
    確知其人犯罪無誤為必要，苟該等機關或人員對於其有確切
    之根據得為合理之可疑時，即得謂為已發覺，最高法院98年
    度台上字第7964號著有裁判可稽。而本件被害人丙○係於案
    發當日即向五分局公園派出所報案，五分局員警於報案當日
    即至被害人上揭住處2樓通往3樓白鐵門柱之內側，採得被告
    遺留之指紋2枚(見偵卷第43頁)；公園派出所並於99年3月1
    日下午1時32分許簽發報案三聯單予被害人，此有該所受理
    刑事案件報案三聯單1紙所記載之受理時間(見偵卷第27頁)
    及五分局99年3月2日送驗之南市警鑑字第0995010號刑事案
    件證物採驗紀錄表上記載採證之時間可稽(見警卷第28頁)，
    依此偵查機關雖於被告99年3月6日向公園派出所投案時，尚
    未確知係被告犯此竊盜罪，然依該採得之指紋予以鑑驗，當
    可知係被告犯本件竊盜罪，依此難謂被告投案時，本件係尚
    未發覺之犯罪；又縱認被告於警詢中供稱：我曾經數次幫被
    害人工作云云屬實(見警卷第5題)，然而本件採得指紋之處
    所，係在被害人住處2樓通往3樓白鐵門柱之內側，已如上述
    (見偵卷第43頁)，如非竊盜之人根本無觸摸該處之可能，故
    尚不得因被告供稱曾替被害人工作云云，遽認無法因此認定
    被告犯本件竊盜罪，故本件被告並無刑法第62條自首減輕規
    定之適用已足堪認定。爰審酌被告前有多次竊盜及它案前科
    ，竟仍不知悔改，再犯本件竊盜罪，顯見其意志不堅，迄未
    能記取教訓，正值青壯，猶不思循正途賺取所需，僅因貪圖
    財物，即再犯本件竊盜犯行，足見其漠視他人財物之所有權
    ，守法意識薄弱，對民眾財產安全及社會治安均非無相當危
    害。惟參酌被告犯後尚知錯誤，犯罪時所採手段及犯罪之過
    程亦非劇烈，所竊3面金牌及部分贓款11000元已主動返還被
    害人丙○，業據被告及被害人丙○於警詢中供明在卷(見警
    卷第3、10頁)，減少被害人之損害，犯後主動向偵查機關投
    案，自始至終均坦承犯行，表現悔意，兼衡被告之學歷、職
    業、家庭狀況及檢察官求刑等一切情狀，爰量處如主文所示
    之刑(本罪最輕本刑為有期徒刑六月)。末查被告犯罪所用之
    一字型起子1支，已於被告竊盜後遺失，業據被告供明在卷(
    見本院卷第28頁反面)，並未扣案，雖無證據足以證明已經
    滅失，惟為免造成檢察官執行程序之浪費，爰不為沒收之諭
    知，附此敘明。
據上論斷，應依刑事訴訟法第273條之1第1項、第299條第1項前
段，刑法第321條第1項第2款、第3款、第47條第1項，刑法施行
法第1條之1第1項、第2項前段，判決如主文。
本案經檢察官 甲○ 到庭執行職務
中    華    民    國    99    年    6     月    8     日
                        刑事第六庭    法  官  蔡直青
以上正本證明與原本無異。
如不服本判決應於收受本判決後10日內向本院提出上訴書狀，並
應敘述具體理由。其未敘述上訴理由者，應於上訴期間屆滿後20
日內向本院補提理由書狀（均須按他造當事人之人數附繕本）「
切勿逕送上級法院」。
                                      書記官  許雅華
中    華    民    國    99    年    6     月    9     日
附錄論罪科刑法條：
中華民國刑法第321條
（加重竊盜罪）
犯竊盜罪而有左列情形之一者，處 6 月以上、 5 年以下有期徒
刑：
一、於夜間侵入住宅或有人居住之建築物、船艦或隱匿其內而犯
    之者。
二、毀越門扇、牆垣或其他安全設備而犯之者。
三、攜帶兇器而犯之者。
四、結夥三人以上而犯之者。
五、乘火災、水災或其他災害之際而犯之者。
六、在車站或埠頭而犯之者。
前項之未遂犯罰之。

司法院資訊處製作；財團法人民間司法改革基金會備份。
